【裁判字號】    97,抗,100
【裁判日期】    970306
【裁判案由】    返還擔保金
【裁判全文】
臺灣高等法院臺中分院民事裁定  97年度抗字第100號
抗  告  人  文心遊樂興業股份有限公司
法定代理人  丁○○
抗  告  人  丙○○
相  對  人  甲○○○○○○
送達代收人  乙○○
抗告人因與甲○○○○○○間返還擔保金事件，對於中華民國97
年1月11日臺灣臺中地方法院 96年度聲字第2757號所為裁定提起
抗告，本院裁定如下：
    主  文
抗告駁回。
抗告程序費用由抗告人負擔。
    理  由
一、本件相對人於原法院聲請意旨略以：抗告人與相對人間請求
    確認通行權存在事件，相對人前遵原法院85年度全字第4590
    號假處分裁定，為擔保假處分，曾提供擔保金新臺幣（下同
    ）137,740元，並以原法院 85年度存字第4860號提存事件提
    存在案。茲因本案訴訟已經原法院 86年度訴字第131號及本
    院 87年度上字第427號請求確認通行權存在事件，獲得部分
    勝訴判決在案而終結，依民事訴訟法第 104條第1項第3款後
    段之規定，聲請原法院依供擔保人之聲請，通知受擔保利益
    人於一定期間內行使權利，經原法院定20日以上期間催告受
    擔保利益人即抗告人行使權利而未行使，爰依法聲請返還擔
    保金等語。並經原法院以96年度聲字第2757號民事裁定，准
    許返還在案。
二、本件抗告意旨則略以：兩造間請求確認通行權存在事件，相
    對人遵原法院85年度裁全四字第4590號假處分裁定，為擔保
    假處分，以原法院85年度存字第4860號事件提存在案，原法
    院以相對人於訴訟終結後，經定20日以上期間催告受擔保利
    益人即抗告人行使權利而未行使，依法裁定准許相對人返還
    擔保金之聲請，惟抗告人坐落臺中市○○區○○段第723之6
    號土地上，原有花台外觀應恢復原狀，此有本院85年度上易
    字第9號民事判決為證，或應為相等金額之補償等語。
三、按訴訟終結後，供擔保人證明已定20日以上之期間，催告受
    擔保利益人行使權利而未行使，或法院依供擔保人之聲請，
    通知受擔保利益人於一定期間內行使權利並向法院為行使權
    利之證明而未證明者，法院應依供擔保人之聲請，以裁定命
    返還其提存物，民事訴訟法第 104條第1項第3款訂有明文，
    另依同法第 106條之規定，前開規定於其他依法令供訴訟上
    之擔保者準用之。
四、經查，相對人上開所述，業據其於原法院提出假處分裁定、
    提存書（見原法院卷第7至12頁）、原法院86年度訴字第131
    號、本院 87年度上字第427號判決書及確定證明書（見原法
    院卷第13至26頁）等資料影本在卷可證。又原法院依相對人
    之聲請，於民國（下同）96年11月5日，以中院彥民經96 聲
    2757字第128478號函通知受擔保利益人即抗告人於20日內行
    使權利，該通知分別於96年11月8日及96年12月5日合法送達
    抗告人，此有送達證書附原法院卷可稽（見原法院卷第31、
    32頁）。而抗告人收受上開通知後，對於相對人上開假處分
    事件，迄無提起訴訟或聲請調解、支付命令之記錄，亦經原
    法院查詢無誤（見原法院卷第43至49頁）。是原法院依相對
    人之聲請為准許返還擔保金之裁定，自無不合。抗告意旨謂
    坐落臺中市○○區○○段第723之6號土地上，原有花台外觀
    應恢復原狀，或應為相當金額之補償，與本件擔保金之返還
    無關，非本件所得審究；抗告人請求廢棄原裁定，並無理由
    ，應予駁回。
五、據上論結，本件抗告為無理由，依民事訴訟法第495條之1第
    1項、第449條第1項、第95條、第78條、第85條第1項前段，
    裁定如主文。
中    華    民    國    97    年    3     月    6     日
                  民事第二庭    審判長法  官  邱森樟
                                      法  官  蔡秉宸
                                      法  官  翁芳靜
以上正本係照原本作成。
不得再抗告。
                                      書記官  許美惠
中    華    民    國    97    年    3     月    6     日
                                                      Ｍ


司法院資訊處製作；財團法人民間司法改革基金會備份。
